【裁判字號】    99,易,978
【裁判日期】    991020
【裁判案由】    竊盜
【裁判全文】
臺灣臺北地方法院刑事判決               99年度易字第978號
公  訴  人  臺灣臺北地方法院檢察署檢察官
被      告  甲○○
上列被告因竊盜案件，經檢察官提起公訴（99年度偵字第5021號）
，本院判決如下：
    主  文
甲○○竊盜，累犯，處有期徒刑陸月，如易科罰金，以新臺幣壹
仟元折算壹日。
    事  實
一、甲○○前於民國97年間，因竊盜案件，經本院以97年度簡字
    第2287號判決處有期徒刑4月，又於98年間，因竊盜案件，
    經臺灣士林地方法院以97年度易字第1054號判處有期徒刑2
    月，後該兩罪合併定應執行有期徒刑5月，甫於98年5月16日
    執行完畢。詎其猶不知悔改，復意圖為自己不法之所有，於
    99年2月9日上午12時30分許，在臺北市松山區○○○路○段7
    3 號「獨身貴族」門市（下稱「獨身貴族」門市）內，徒手
    竊取櫃臺抽屜內、店員乙○○所置之現金新臺幣（下同）2,
    400元後逃逸，旋經乙○○報警查獲上情。
二、案經臺北市政府警察局松山分局報告臺灣臺北地方法院檢察
    署檢察官偵查起訴。
    理  由
壹、程序部分：
一、按被告之自白，非出於強暴、脅迫、利誘、詐欺、疲勞訊問
    、違法羈押或其他不正之方法，且與事實相符者，得為證據
    ，刑事訴訟法第156條第1項定有明文。經查，被告甲○○於
    本院審理時，就其99年2月9日之警詢及檢察官訊問時之自白
    任意性均不爭執（見本院卷(二)第30頁），且查其自白內容確
    與事實相符（詳後述），揆諸上開規定，應認被告於99年2
    月9日之警詢及檢察官訊問時之自白，為有證據能力。
二、次按傳聞法則係針對於被告以外之人於審判外之言詞或書面
    陳述所規範之證據法則，換言之「傳聞證據」係指「審判外
    」所為之「陳述或所發生之敘述性動作」，而提出於法庭用
    來證明該敘述事項之真實性之證據。因此，如非被告以外之
    人於審判外以言詞或書面所為之供述證據，即無傳聞法則之
    適用。查卷附司法警察逮捕被告時之照片，係利用光學、機
    械之方式，對於所拍攝內容為忠實且正確之記錄，性質上並
    非供述證據，自無刑事訴訟法第159條第1項規定之適用，而
    應認有證據能力。
貳、實體部分：
一、訊據被告甲○○固不否認其於99年2月9日上午12時許，有至
    「獨身貴族」門市內之事實，惟堅詞否認有何竊盜犯行，辯
    稱：伊當天只是拿走桌上盒子內「獨身貴族」名片云云。惟
    查：被告於前揭時、地徒手拿取「獨身貴族」門市櫃臺抽屜
    內現金2,400 元及遭逮捕之過程，業據證人乙○○於本院審
    理時到庭結證：伊當時在更衣室整理東西，伊在門後聽到開
    抽屜聲音，就在門旁邊看，看到在庭的被告在拿伊的錢。伊
    看著被告往門口走去，乃跟隨其後，被告走很快，伊到門外
    還再跟，伊怕一喊就被被告跑掉，所以伊就加快速度跟上被
    告，抓住被告說「妳拿我的錢」，被告說沒有，然後伊就說
    「有」，伊有看到，並請路人報警，警察還沒有來之前，被
    告就把手伸進去外套內胸口處口袋拿出2,400 元來，並跟伊
    說「我錢還給你，妳原諒我」等語（詳本院卷二第29頁），
    且有被告經司法警察以現行犯逮捕時之照片附卷可佐（見臺
    灣臺北地方法院檢察署99年度偵字第5021號卷《下稱偵查卷
    》第24頁至第26頁），本院衡諸證人乙○○與被告素昧平生
    ，當無任意捏造被告本件犯行之理，亦無由甘冒觸犯偽證罪
    之風險及良心上之譴責而設詞誣攀被告之情，是堪認證人乙
    ○○上開證述內容為可採；參以被告於99年2月9日之警詢及
    檢察官訊問時，亦供稱：伊進入「獨身貴族」門市想拿名片
    ，就從櫃臺的抽屜拿走一疊用夾子夾的東西，伊不知道那是
    什麼東西，後來才知道是錢；伊拿到名片，不曉得拿到錢等
    語（見偵查卷第9 頁至第10頁、第40頁），然觀諸名片大小
    、紙質、厚度等與新臺幣紙鈔均明顯不同，一般人應不致將
    二者混淆；況本件遭竊金額為2,400元，1,000元紙鈔1張、5
    00元紙鈔2張、100元紙鈔4張，計7張紙鈔，張數非少，應不
    至於誤夾於名片中，是被告上開所辯，當屬卸責之詞，不足
    採信。綜上，堪認被告確於上開時、地，徒手竊取「獨身貴
    族」門市櫃臺抽屜內、店員即證人乙○○所置之現金2,400
    元。本案事證明確，被告犯行堪以認定，應予依法論科。
二、核被告所為，係犯刑法第320條第1項竊盜罪。被告前於97年
    間，因竊盜案件，經本院以97年度簡字第2287號判決處有期
    徒刑4 月確定，又於98年間，因竊盜案件，經臺灣士林地方
    法院以97年度易字第1054號判處有期徒刑2 月確定，後該兩
    罪合併定應執行有期徒刑5月，於98年5月16日執行完畢，此
    有臺灣高等法院被告前案紀錄表在卷可按（參本院卷二第5
    頁至第14頁），其受有期徒刑執行完畢，5年內故意再犯本
    件最重本刑為有期徒刑以上之罪，為累犯，應依刑法第47條
    第1 項之規定加重其刑。爰審酌被告前於87至98年間，先後
    因竊盜案件，經本院以87年度易緝字第101號判決處罰金1,0
    00元，臺灣士林地方法院以87年度易字第1335號、88年度湖
    簡字第264號、94年度士簡字第625號各判處罰金6,000 元、
    拘役30日並宣告緩刑3年、拘役30日，本院以95年度易字第8
    56號、97年度簡字第2287號各判決處拘役50日、有期徒刑4
    月，臺灣士林地方法院以97年度易字第1054號判處有期徒刑
    2 月確定，足見其素行非佳，且被告犯後復飾詞狡辯，毫無
    悔意，惟所竊金額非鉅，手段亦非極惡，並衡諸其犯罪之動
    機、目的、手段、無業之生活狀況、品行、智識程度、犯罪
    所生危害等一切情狀，量處如主文所示之刑，及諭知易科罰
    金之折算標準，以示懲儆。
據上論斷，應依刑事訴訟法第299條第1項前段、刑法第320條第1
項、第47條第1項、第41條第1項前段，刑法施行法第1條之1，判
決如主文。
本案經檢察官楊婉鈺到庭執行職務。
中    華    民    國    99    年    10    月    20    日
                        刑事第十庭法  官  周玉琦
以上正本證明與原本無異。
如不服本判決應於收受送達後10日內向本院提出上訴書狀，並應
敘述具體理由；其未敘述上訴理由者，應於上訴期間屆滿後20日
內向本院補提理由書（均須按他造當事人之人數附繕本）「切勿
逕送上級法院」。告訴人或被害人如對於本判決不服者，應具備
理由請求檢察官上訴，其上訴期間之計算係以檢察官收受判決正
本之日期為準。
中    華    民    國    99    年    10    月    20    日
                                  書記官  謝貽婷
附錄本案論罪科刑法條：
中華民國刑法第320條
（普通竊盜罪、竊佔罪）
意圖為自己或第三人不法之所有，而竊取他人之動產者，為竊盜
罪，處5  年以下有期徒刑、拘役或 5 百元以下罰金。
意圖為自己或第三人不法之利益，而竊佔他人之不動產者，依前
項之規定處斷。
前2項之未遂犯罰之。

司法院資訊處製作；財團法人民間司法改革基金會備份。
